

Mary Vicuña

Front End Developer

" Disfruta de los que haces, sigue a tu corazón, si pruebas tus habilidades tienes más probabilidades de hacer un gran home run"

Steve Wozniak

Sobre mí:

¡Hola! Soy ingeniera informática y desarrolladora web con más de 5 años de experiencia en el área. Me entusiasma mantenerme en constante aprendizaje y me apasiona crear soluciones digitales atractivas e intuitivas para web. Disfruto enfrentar retos que me permitan crecer profesionalmente y me esfuerzo por desarrollar productos modernos, flexibles y de excelente calidad.



Email:

mkvicunaore@gmail.com



Github: MaryKattyVO



Phone:

953 017 472



Address: Lima, Perú

Reconocimientos:

Empresa TATA

Star of the Month Award

Laboratoria

Esfuerzo y Resilencia

Idiomas



English

Profesional Working



Español Nativo

Experiencia

Septiembre 2021 - Presente



Frontend developer TATA

Enero 2020 - Abril 2021



Programadora VASS

Diciembre 2018 - Diciembre 2019



Frontend developer Caleidos

Enero 2017 - Noviembre 2017



Técnico Informático Cybermach

Septiembre 2015 - Diciembre 2015



Técnico Informático Grupo Rosales

Clínica Internacional

- Implementé y desarrollé Tótem, una aplicación de autoservicio para pagos y check-in de pacientes, utilizando microfrontends con Angular.
- Integré el sistema de pagos con Izipay, permitiendo a los pacientes realizar transacciones de manera rápida y segura directamente desde el Tótem.
- Desarrollé un sistema de backoffice para la gestión administrativa de citas pagadas, que permitía visualizar las transacciones realizadas a través del Tótem, anular pagos y generar reportes totales y detallados para el personal administrativo.
- Gestioné despliegues con Azure DevOps, configurando tokens en Google Cloud Platform y sincronizando cambios de forma eficiente.
- Configuré e implementé Google Tags para el seguimiento del comportamiento de usuarios en el Tótem.
- Integré APIs de manera eficiente y mantuve la documentación actualizada para garantizar la trazabilidad del desarrollo.

Interbank

- Implementé un módulo en Vue.js para el sistema web de Banca Persona, que permite la cancelación de préstamos desde la web, eliminando la necesidad de que el usuario acuda al banco.
- Para la Banca Empresa, implementé en Angular el módulo que permite a los clientes empresariales consultar sus saldos y movimientos consolidados.
- Desarrollé un dashboard en la intranet para consultar el estado de los archivos MT940 recibidos y procesados en el sistema de Banca Empresa.
- Implementé pruebas unitarias con Jasmine y Karma, asegurando la calidad del software.
- Realicé el rebranding del sistema de Banca Empresa, modernizando la interfaz acorde a la nueva identidad visual de Interbank.
- Desarrollé un sistema de backoffice en Angular para el personal de Movistar, que permitía registrar usuarios, vender paquetes, ingresar datos de clientes, y visualizar el estado de las compras de servicios, clasificadas según su proceso.
- Implementé un sistema de gestión de precios y promociones desarrollado con SQL y Visual Basic, que permitía cargar los precios de teléfonos y promociones según el tipo de cliente.
- Gestioné despliegues en entornos IBM, asegurando la estabilidad de las aplicaciones en producción.
- Trabajé en equipos multidisciplinarios bajo metodologías ágiles Scrum, gestionando tareas y proyectos con Jira.
- Implementé pruebas unitarias con Jasmine y Karma, garantizando la calidad del software.
- Desarrollé la página web de Linkminers, para la industria minera que permite a funcionarios mineros acceder a soluciones innovadoras para sus operaciones y a empresas proveedoras ampliar el alcance de sus soluciones. Este proyecto se implementó utilizando Vue.js.
- Para la plataforma de capacitación de Alicorp, implementé un sistema que permitía subir cursos y gestionar el aprendizaje de los trabajadores, facilitando la formación interna de la empresa.
- Automatizé y gestioné despliegues en entornos AWS, optimizando la eficiencia y confiabilidad de los procesos en cada proyecto.
- Gestioné y di seguimiento a tareas utilizando Jira, aplicando metodologías ágiles Scrum para mejorar la planificación y ejecución de los proyectos.
- Diseñé y desarrollé un sistema para el control de inventarios de productos utilizando SQL Server y Java, permitiendo un registro preciso y una gestión eficiente del stock.
- Realicé mantenimiento e instalación de software, asegurando la operatividad y actualización de los sistemas en la empresa.
- Instalé y di mantenimiento al cableado de redes, optimizando la conectividad y el rendimiento de la infraestructura de TI.
- Diseñé y desarrollé un sistema de facturación e inventario de productos utilizando SQL Server y Java, permitiendo un registro preciso de ventas y una gestión eficiente del stock.
- Di mantenimiento al sistema contable Mónica 9+, garantizando su correcto funcionamiento y actualización para la gestión financiera de la empresa.
- Realicé mantenimiento e instalación de software, asegurando la operatividad y actualización de los sistemas en la empresa.

Certificaciones

Scrum Study

Scrum Master Certified

UCSS

Análisis de Datos

udemy

Principios SOLID y Clean Code

Udemy

API Testing con Postman

Udemy

Azure Devops de cero a experto

LinkedIn Learning

Leadership Foundations

CISCO

Introducción a la Ciberseguridad

Udemy

Angular de cero a experto

Udemy

Convierte cualquier template en una WebApp

Udemy

JavaScript moderno

Udemy

TypeScript

Scrum Study

Scrum Fundamentals Certified

EDTeam

Sistema de control de versiones: GIT

Miriada X

Introducción a la programación

Activate

Curso de introducción al desarrollo web

Activate

Curso de cloud computing

Educación



UCSS

Ingenieria Informática 2011 - 2016



2018



Skills



Autogestionada

Proactiva

Autodidacta

Colaborativa

Creativa

🗘 Hard

Angular

- RxJS
- NgRxTypeScript

Vue

- Vue Router, Vuex Pinia, Vuetify
- · riilla, vuciliy
- ESLint, Prettier
- Adobe Analytics
- New Relic, Fluid Attacks
- Angular Material
- Boostrap
- Tailwind
- Karma
- Jasmines
- Cypress
- JS
- HTML
- CSS
- Node js, SQL Server
- API Rest
- Postman, swagger
- Azure Devops, GCP
- Docker, SonarQube
- GIT